臺灣臺北地方法院民事簡易判決
110年度北簡字第15144號
原      告  台北富邦商業銀行股份有限公司

法定代理人  程耀輝  
訴訟代理人  張毓麟  

被      告  羅劭崴  
            羅元碩  
            羅郁翔  
            羅慧玲  
            許怡蕾  
上列當事人間請求返還借款事件，本院於中華民國110年11月17
日言詞辯論終結，判決如下：
    主      文
被告羅元碩、羅郁翔、羅慧玲應於繼承被繼承人羅文明之遺產範
圍內與被告羅劭崴、許怡蕾連帶給付原告新臺幣壹拾參萬柒仟玖
佰貳拾元，及附表所示之利息、違約金。
訴訟費用新臺幣壹仟肆佰肆拾元由被告羅元碩、羅郁翔、羅慧玲
於繼承被繼承人羅文明之遺產範圍內與被告羅劭崴、許怡蕾連帶
負擔。
本判決得假執行。但被告羅元碩、羅郁翔、羅慧玲於繼承被繼承
人羅文明之遺產範圍內與被告羅劭崴、許怡蕾以新臺幣壹拾參萬
柒仟玖佰貳拾元為原告預供擔保後，得免為假執行。
    事實及理由
一、按當事人得以合意定第一審管轄法院，但以關於由一定法律
    關係而生之訴訟為限，前項合意，應以文書為之，民事訴訟
    法第24條定有明文。查原告與被告羅劭崴、許怡蕾及訴外人
    即被繼承人羅文明所簽訂之「高級中等以上學校學生就學貸
    款借據」（下稱系爭就學貸款契約）第14條約定，係合意以
    原告總行所在地(址設臺北市○○區○○○路0段00號)之法院為本
    借據涉訟時之第一審管轄法院，是以原告向本院提起本件訴
    訟，本院自有管轄權。又被告均經合法通知，未於言詞辯論
    期日到場，核無民事訴訟法第386條所列各款情事，爰依原
    告之聲請，由其一造辯論而為判決，合先敘明。
二、原告主張：被告羅劭崴於民國100-102年就學期間，以被告
    許怡蕾及被繼承人羅文明為連帶保證人，與原告訂立系爭就
    學貸款契約，借款4筆，合計新臺幣（下同）150,000元，約
    定借款應於被告羅劭崴本階段學業（即高中、高職、專校、
    大學或研究所等各階段）完成後滿1年之日為開始償還日期
    ，依年金法按月平均攤還本息，前開借款利息依其利率標準
    及借款人之負擔範圍，依教育部之公告及規定辦理，被告羅
    劭崴於本階段學業完成後滿1年之日以前之利息由政府編列
    預算負擔，其後由被告羅劭崴自行負擔，併同本金繳付。倘
    被告羅劭崴遲延繳付本息時，經轉列為催收款者，利息自轉
    催收款之日即110年5月24日起改依原告牌告基準利率加碼年
    息1%計算(自109年9月1日起，既有就學貸款轉列催收客戶，
    前開利率改為依轉列催收款當天負擔利率加碼年息1%計算)
    ，除應自遲延日起按本借款原訂利率計付遲延利息外，對應
    付未付本息部分，並得自應還款日起，其逾期6個月以內者
    ，按原訂利率10%，逾期超過6個月以上者，按原訂利率20%
    加計違約金。如有停止或遲延履行時，即喪失分期償還之權
    利，應立即將尚欠餘額全數還清，詎被告羅劭崴除清償部分
    本息外，餘竟違約未履行義務，依約即喪失期限利益，原告
    自得請求一次給付尚欠本金137,920元及附表所示之利息、
    違約金，而被告許怡蕾及被繼承人羅文明為連帶保證人，應
    負連帶清償責任，又被繼承人羅文明於109年12月8日死亡，
    被告均為其法定繼承人且未向法院聲明拋棄繼承，應於繼承
    被繼承人羅文明之遺產範圍內就上開債務負連帶清償責任，
    爰依系爭就學貸款契約及繼承法律關係，提起本件訴訟等語
    ，並聲明如主文第1項所示。
三、被告均經合法通知，未於言詞辯論期日到場，亦未提出書狀
    作何聲明陳述。
四、經查，原告前揭主張，業據其提出與所述相符系爭就學貸款
    契約、就學貸款申請/撥款通知書、客戶放款交易明細表、
    就學貸款動支明細查詢、台幣放款利率查詢、被繼承人羅文
    明除戶戶籍謄本、被繼承人羅文明繼承系統表、臺灣基隆地
    方法院家事事件(繼承事件)公告查詢結果為證，又被告均經
    合法通知，既未於言詞辯論期日到場爭執，復未提出書狀答
    辯以供本院斟酌，依民事訴訟法第436條第2項、第280條第3
    項、第1項之規定，即視同自認原告之主張，堪認原告上開
    主張為真實。從而，原告據以提起本訴，請求被告被告羅元
    碩、羅郁翔、羅慧玲應於繼承被繼承人羅文明之遺產範圍內
    與被告羅劭崴、許怡蕾連帶給付如主文第1項所示之金額、
    利息及違約金，為有理由，應予准許。
五、本件係就民事訴訟法第427條訴訟適用簡易程序所為被告敗
    訴之判決，依同法第389條第1項第3款規定，應依職權宣告
    假執行，並依同法第392條第2項規定，依職權宣告被告預供
    擔保，得免為假執行。
六、訴訟費用負擔之依據：民事訴訟法第85條第2項。本件訴訟
    費用額，依後附計算書確定如主文第2 項所示金額。
中　　華　　民　　國　　110 　年　　11　　月　　30　　日
                  臺北簡易庭    法　官  葉藍鸚
訴訟費用計算書
項　　　　目             金 　額（新臺幣）　　    備  註
第一審裁判費　　　       1,440元
合　　　　計　　　       1,440元
以上正本係照原本作成。
如不服本判決，應於判決送達後20日內向本庭提出上訴狀（須按
他造當事人之人數附繕本）。如委任律師提起上訴者，應一併繳
納上訴審裁判費。
中　　華　　民　　國　　110 　年　　11　　月　　30　　日
                                書記官  林錫欽
附表：(新臺幣)
編號 借款金額(元) 日     期 尚欠金額(元) 利                                 息  違            約                金      期                          間 年利率 期                            間 年利率 1 30000  101.02.04  27583 自109年11月1日至110年5月23日止 0.9% 自109年12月1日至110年5月23日止 0.09%     自110年5月24日至清償日止 1.9% 自110年5月24日至110年5月31日止 0.19%       自110年6月1日至清償日止 0.38% 2 40000  101.08.07  36779 自109年11月1日至110年5月23日止 0.9% 自109年12月1日至110年5月23日止 0.09%     自110年5月24日至清償日止 1.9% 自110年5月24日至110年5月31日止 0.19%       自110年6月1日至清償日止 0.38% 3 40000 102.02.18 36779 自109年11月1日至110年5月23日止 0.9% 自109年12月1日至110年5月23日止 0.09%     自110年5月24日至清償日止 1.9% 自110年5月24日至110年5月31日止 0.19%       自110年6月1日至清償日止 0.38% 4 40000 102.08.02 36779 自109年11月1日至110年5月23日止 0.9% 自109年12月1日至110年5月23日止 0.09%     自110年5月24日至清償日止 1.9% 自110年5月24日至110年5月31日止 0.19%       自110年6月1日至清償日止 0.38% 利息及違約金計算說明： 一、約定利息自民國(以下同)109年11月1日至110年5月23日止，按原告牌告就學貸款利率計算。 二、本息遲延違約金，逾期在六個月以內部分，按每筆借款所訂利率百分之十計付，逾期超過六個月部分，按每筆借款所訂利率百分之二十計付。 三、未依約給付款項，如經原告轉列為催收款者，利息自轉列催款之日110年5月24日起改依當時原告牌告基準利率加碼年息百分之一計算。(自109年9月1日起，既有就學貸款轉列催收客戶，前開利率改為依被告轉列催收款當天負擔利率加碼年息1%計算)。 四、原告牌告就學貸款利率變動情形(年息)： 　　⒈105年8月1日  百分之1.15 　　⒉109年3月25日 百分之0.90 本金合計：新臺幣137,920元